【裁判字號】    99,抗,6
【裁判日期】    990107
【裁判案由】    確認所有權存在
【裁判全文】
臺灣高等法院臺中分院民事裁定  99年度抗字第6號
抗  告  人  恒富開發股份有限公司
                        之4
法定代理人  甲○○
相  對  人  台火開發股份有限公司
法定代理人  乙○○
相  對  人  泰碩國際股份有限公司
法定代理人  丙○○
上列抗告人因與相對人間拆屋還地事件，對於中華民國98年11月
16日臺灣臺中地方法院97年度重訴字第481號所為裁定提起抗告
，本院裁定如下：
      主  文
抗告駁回。
抗告訴訟費用由抗告人負擔。
      理  由
一、按「訴訟標的之價額，由法院核定。核定訴訟標的之價額，
    以起訴時之交易價額為準；無交易價額者，以原告就訴訟標
    的所有之利益為準。法院因核定訴訟標的之價額，得依職權
    調查證據。」，民事訴訟法第七十七條之一第一、二項定有
    明文。
二、抗告意旨略以：本件相對人九十七年十一月五日起訴狀載訴
    訟標的價額為新台幣（下同）一千八百五十六萬元，而抗告
    人僅就其中客服中心所有權之敗訴部分上訴，竟核定為五千
    零二萬七千九百五十九元，應屬高估，是以此價額核定上訴
    應徵裁判費六十八萬零七百七十二元，應予酌減等語，因而
    請求廢棄原裁定等語。
三、查，本件相對人起訴聲明請求：(一)確認相對人台火開發股份
    有限公司就起訴狀附件一所示之臨四八七建號所示建物及溫
    泉池八個之所有權存在，(二)確認相對人泰碩國際股份有限公
    司就起訴狀附圖所示水舞景觀、客服中心之所有權存在，其
    起訴陳報之訴訟標的價額雖為一千八百五十六萬元，惟經原
    審核定後，本件訴訟標的價額核定為七千零七十六萬七千九
    百五十九元，因原起訴時所繳裁判費僅為聲明(一)所示之不動
    產，不及聲明(二)所示不動產，聲明(二)所示不動產依相對人九
    十八年一月九日呈報之施工費用為五千二百二十萬七千九百
    五十九元，故應徵第一審裁判費六十三萬四千七百七十六元
    ，相對人僅繳納一十七萬五千三百二十八元，尚欠四十五萬
    九千四百四十八元，經原審裁定命相對人補繳後，相對人業
    已繳納在案，有原法院收據原本一份附卷可稽（見原審卷第
    (二)宗第一八０頁），顯見本件起訴時之訴訟標的價額為七千
    零七十六萬七千九百五十九元，故抗告人稱本件相對人起訴
    之訟標的價額僅為一千八百五十六萬元云云，容有誤會。又
    本件經原審判決確認相對人泰碩國際股份有限公司就起訴狀
    附圖所示客服中心之所有權存在部分勝訴，相對人其餘請求
    駁回，抗告人就上開敗訴部分上訴，原審核定抗告人之上訴
    裁判費係以上開核定價額，並以抗告人上訴之客服中心為計
    價，即以相對人起訴聲明(二)所示標的物之行政大樓加上露天
    舞台等全部減去水舞景觀、小木屋後之價額，而訴之聲明(二)
    之訴訟標的價額依上開核定為五千二百二十萬七千九百五十
    九元，減去後，客服中心部分之價額為五千零二萬七千九百
    五十九元，有相對人陳報狀一份附卷可按（見本院卷第九至
    十九頁、第二十四頁），準此，原審因而據以核定抗告人應
    徵上訴裁判費六十八萬零七百七十二元，依法並無違誤。抗
    告人猶執前詞，提起抗告，請求廢棄原裁定，為無理由，應
    駁回其抗告。
三、據上論結，本件抗告為無理由，依民事訴訟法第四百九十五
    條之一第一項、第四百四十九條第一項、第九十五條、第七
    十八條，裁定如主文。
中    華    民    國    99    年    1     月    7     日
                民事第六庭    審判長法  官  袁再興
                                    法  官  吳惠郁
                                    法  官  盧江陽
以上正本係照原本作成。
抗告人得再抗告。
再為抗告應以適用法規顯有錯誤為理由。
如提起再抗告者應於裁定送達後10日內向本院提出抗告理由狀（
須按照他造人數附具繕本）並繳納抗告裁判費新臺幣1,000元，
同時委任律師或具有律師資格之關係人為代理人。
                                    書記官  陳麗玉
中    華    民    國    99    年    1     月    8     日
                                                      Ｖ


司法院資訊處製作；財團法人民間司法改革基金會備份。
